【裁判字號】    99,重訴,158
【裁判日期】    990930
【裁判案由】    給付短付買賣價金等
【裁判全文】
臺灣桃園地方法院民事判決             99年度重訴字第158號
原      告  乙○○
訴訟代理人  劉興源律師
被      告  桃園縣私立六和高級中學
法定代理人  甲○○
訴訟代理人  羅美鈴律師
上列當事人間請求給付短付買賣價金等事件，於民國99年9 月9
日辯論終結，本院判決如下：
    主  文
被告應給付原告新台幣壹仟零拾伍萬捌仟肆佰元。
訴訟費用由被告負擔。
本判決得假執行。
    事  實
甲、原告方面：
一、聲明：求為判決如主文所示。
二、陳述略稱：
（一）被告於民國87年間向原告購買原告名下坐落桃園縣平鎮市
      ○○○段210-1 、210-2 、211-4 、211 、211-1 及211-
      5 地號共計6 筆土地，兩造於同年4 月20日正式簽立土地
      買賣契約書，並就前揭含211 、210-1 地號在內之6 筆土
      地約定每坪售價及付款方式，就上開211 、210-1 地號2
      筆土地係約定每坪售價新台幣（下同）20,725元，並載明
      ：「總售價屆時以實際移轉面積為準」等語，因兩造於簽
      約當時並未就前揭6 筆土地申請測量鑑界，故兩造於該土
      地買賣契約書特別約明「總售價屆時以實際移轉面積為準
      」，迄兩造辦理產權移轉時，均未申請測量鑑界，即按契
      約上記載面積支付價款，合先敘明。
（二）嗣被告取得含211 、210-1 地號在內之6 筆土地後，於98
      年9 月間為配合桃園縣政府進行地籍圖重測後，竟赫然發
      現該筆211 地號土地（重測後地段號業已變更為六和段11
      84地號土地）之面積由原先之91,177.1平方公尺增加至92
      ,434.33 平方公尺；另該筆210-1 地號土地（重測後地段
      號變更為六和段1193地號土地）之面積亦由原先之6,065.
      0 平方公尺增加至6,078.79平方公尺。
（三）原告得知系爭土地重測後之面積較重測前合計增加1,271.
      02平方公尺後，即透過各種管道欲與被告協商本件善後事
      宜，惟被告始終藉詞推托，甚而置若罔聞，原告迫於無奈
      ，始不得不提起本件訴訟，請求被告給付如主文所示之金
      額。
三、證據：被告私立六和高級中學於其網路上簡介之創校宗旨及
    發展史等資料、土地買賣契約書、97桃平資字第006464號土
    地所有權狀、97桃平資字第006463號土地所有權狀、桃園縣
    政府地籍圖重測土地標示變更結果通知書各乙紙（以上皆為
    影本）、98桃平資字第022417號土地所有權狀影本及土地謄
    本、98桃平資字第022418號土地所有權狀影本及土地謄本正
    本各乙紙。
乙、被告方面:
一、聲明及陳述略以：認諾原告之請求（見本院99年9 月9 日言
    詞辯論筆錄）。
    理  由
甲、得心證之理由:
    按當事人於言詞辯論時為訴訟標的之捨棄或認諾者，應本於
    其捨棄或認諾為當事人敗訴之判決，民事訴訟法第384 條定
    有明文。又被告既於言詞辯論時為訴訟標的之認諾，法院即
    應不調查原告所主張為訴訟標的之法律關係是否果屬存在，
    而以認諾為該被告敗訴之判決基礎（最高法院45年台上字第
    31號判例參照）。本件被告於言詞辯論時既為訴訟標的之認
    諾，依前開規定及說明，本院自應為被告敗訴之判決。從而
    ，原告依據民法第367 條規定，請求被告給付10,358,400元
    ，為有理由，應予准許。
乙、假執行之宣告：
    本件係本於被告認諾所為之判決，爰依職權宣告假執行。
丙、結論:
    本件原告之訴為有理由，依民事訴訟法第78條、第384 條、
    第389 條第1 項第1 款，判決如主文。
中    華    民    國    99    年     9     月    30   日
                  民事第一庭    法  官  陳婉玉
以上正本係照原本作成
如對本判決上訴，須於判決送達後20日內向本院提出上訴狀。
如委任律師提起上訴者，應一併繳納上訴審裁判費。
中    華    民    國    99    年    9     月    30    日
                                書記官  利冠蔚

司法院資訊處製作；財團法人民間司法改革基金會備份。
